最高法院民事裁定　　　　　　　　　 110年度台上字第2606號
上　訴　人　國泰人壽保險股份有限公司
法定代理人　黃調貴
訴訟代理人　賴盛星律師
被 上訴 人　楊貴惠
訴訟代理人　陳子操律師
上列當事人間請求損害賠償事件，上訴人對於中華民國110年1月
27日臺灣高等法院高雄分院第二審判決（109 年度重上字第90號
），提起上訴，本院裁定如下：
    主  文
上訴駁回。
第三審訴訟費用由上訴人負擔。
    理  由
按上訴第三審法院，非以原判決違背法令為理由，不得為之。又
提起上訴，上訴狀內應記載上訴理由，其以民事訴訟法第469 條
之1 所定事由提起第三審上訴者，應於上訴狀內表明：原判決所
違背之法令及其具體內容、暨依訴訟資料合於該違背法令之具體
事實，並應具體敘述為從事法之續造、確保裁判之一致性或其他
所涉及之法律見解具有原則上重要性之理由，同法第467 條、第
470條第2 項分別定有明文。而依同法第468條規定，判決不適用
法規或適用不當者，為違背法令。是當事人提起第三審上訴，如
以同法第469條之1之事由為上訴理由時，其上訴狀或理由書應表
明該判決所違背之法令條項，或有關解釋字號，或成文法以外之
習慣或法理等及其具體內容，暨係依何訴訟資料合於該違背法令
之具體事實，並具體敘述為從事法之續造、確保裁判之一致性或
其他所涉及之法律見解具有原則上重要性之理由。如未依上述方
法表明，或其所表明者與上開法條規定不合時，即難認為已合法
表明上訴理由，其上訴自非合法。本件上訴人對於原判決提起第
三審上訴，雖以該判決違背法令為由，惟核其上訴理由狀所載內
容，係就原審取捨證據、認定事實及解釋契約之職權行使所論斷
：第一審共同被告王宣童任職於上訴人御城推展處業務主任期間
，假藉執行上訴人業務之機會，對於被上訴人實施如原判決附表
（下稱附表）所示之不法行為，並以保單批註、收費憑證申領單
、蓋用所偽造之上訴人印文等方式，向被上訴人施以詐術，取得
款項，客觀上足認與其執行職務有關，上訴人復未通知被上訴人
保單批註均係電腦列印、王宣童不能代收質押借貸還款，即應負
民法第188條第1項所定之僱用人連帶賠償責任。而被上訴人交付
款項予王宣童時，是否比對印信及批註，或有無向上訴人查證，
並非促成詐欺結果發生之共同原因，亦無擴大損害可言，難認被
上訴人與有過失。從而，被上訴人依侵權行為之法律關係，請求
上訴人應與王宣童連帶給付新臺幣1,229萬2,826元本息，即有理
由等情，指摘為不當，並就原審已論斷或其他與判決結果不生影
響者，泛言謂為違法，而非表明該判決所違背之法令及其具體內
容，暨依訴訟資料合於該違背法令之具體事實，更未具體敘述為
從事法之續造、確保裁判之一致性或其他所涉及之法律見解具有
原則上重要性之理由，難認其已合法表明上訴理由。依首揭說明
，應認其上訴為不合法。末按債權人以各連帶債務人為共同被告
提起給付之訴，以共同被告中之一人或數人非基於個人關係之抗
辯而經法院認為有理由者為限，始得適用民事訴訟法第 56條第1
項規定。上訴人對於第一審命其與王宣童連帶給付之判決提起第
二審上訴，原審既認其上訴為無理由，則上訴人上訴之效力不及
於未提起第二審上訴之王宣童，原審雖贅列王宣童為上訴人，惟
與判決結果無影響。又附表編號3所示之行為時間應為民國101年
4月，業經兩造於原審109年8月11 日準備程序期日陳述明確，有
該筆錄可稽（見原審卷第131頁、第133 頁）。附表編號3所載行
為時間「104年4月間」，顯屬誤繕，應由原審自行更正。上訴意
旨，執以指摘原審關於王宣童此部分執行職務行為之認定，違背
證據法則云云，尚有誤會，均附此敘明。
據上論結，本件上訴為不合法。依民事訴訟法第481條、第444條
第1項前段、第95條、第78條，裁定如主文。
中    華    民    國   110    年    9     月    30    日
                      最高法院民事第九庭
                          審判長法官  盧  彥  如  
                                法官  林  麗  玲  
                                法官  張  恩  賜  
                                法官  王  本  源  
                                法官  吳  麗  惠  
本件正本證明與原本無異
                                      書  記  官
中    華    民    國   110    年    10    月    13    日